

## Considero que tener relaciones sexuales sin condón es riesgoso



A continuación se presentan las estadísticas de la variable Considero que tener relaciones sexuales sin condón es riesgoso (`3SinCondonRies`)




```{r echo = FALSE, message = FALSE, warning = FALSE}


base_777[["3SinCondonRies"]] -> variable







if(is.numeric(variable)) {
     
                                
        c(summary(variable)[1],
                summary(variable)[2],
                summary(variable)[3],
                summary(variable)[4],
                summary(variable)[5],
                summary(variable)[6],
                var(variable,na.rm = T),
                sd(variable,na.rm = T)) %>% 
                setNames(c("Min.", "1est Qu.", "Median",
                "Mean", "3rd Qu.", "Max.", "Var.", "DS."))  %>% t() %>%  
                            
                  round(digits = 2) %>% 
                  
                  kable(caption = "Tabla: estadísticos descriptivos de la variable Considero que tener relaciones sexuales sin condón es riesgoso. Fuente: elaboración propia.", align = 'cccccccc')  -> tabla_resumen
  
    
    
    
    
    ggplot(data = base_777, aes(variable)) +
            
            geom_histogram(aes(y = ..density..), alpha = 0.3, fill = 'black', col = "black") +
            
            geom_density(fill = 'black', col = 'black', alpha = 0.3) + 
            
            labs(y = "Densidad", x = "3SinCondonRies")  +
      theme_light(base_family = "Times New Roman") -> grafico1_resumen    
    
    
    } else if(is.factor(variable) | is.character(variable)) {
      

          
      no.na <- which(is.na(variable) == F)
      
      variable <- variable %>% "[" (no.na)  
      
      
      
      data.frame(table(variable), (round(prop.table(table(variable))*100, 2))) -> tabla_tmp
      
      
      
      tabla_tmp <- tabla_tmp[, -3] 
      

      p.p <- tabla_tmp[, c(1,3)]
      
      colnames(p.p) <- c("Relativa.variable", "Relativa.Freq")
      
     tabla_tmp %>% data.frame() %>% 
     
     setNames(c("Categoría", "Frecuencia abs", "Frecuencia rel. (%)")) %>% 
     
     kable(caption = "Tabla de Frecuencia", align = 'lcc') -> tabla_resumen
     
       
         
              ggplot(data = p.p,  aes(x = Relativa.variable, y = (Relativa.Freq))) + 
               
              geom_bar(width = 1, stat = "identity", position="stack", col="black", alpha = 0.3) +
              
              coord_flip() +
              
              geom_text(aes(label = percent(Relativa.Freq/100)), 
                      
                        hjust = -.2 , color = "black", size=3.4) +
              
              labs(x = "Categoría", y = "3SinCondonRies") +
              
              ylim(0, (max(p.p$Relativa.Freq) + 10))  + 
      theme_light(base_family = "Times New Roman") -> grafico1_resumen
             
             
     
      
           
            
          #   ggplot(data = p.p, aes(x = "", fill = Relativa.variable,
          #                          
          #                          y = (Relativa.Freq))) +
          #     
          #     theme(plot.background = element_rect(fill = "grey98")) + 
          #     
          #     geom_bar(width = 1, stat = "identity", col = "grey90") +
          #     
          #     coord_polar("y", start=0) + ylab("") +
          #     
          #     geom_text(aes(label = percent(Relativa.Freq/100)), color="black", 
          #               
          #               size = 3, vjust = .2, position = position_stack(vjust = .5)) +
          #     
          #     scale_colour_gradient(low = "#132B43", high = "#56B1F7",space = "Lab",
          #                            
          #                            na.value = "grey50", guide = "colourbar",
          #                            
          #                            aesthetics = "colour") +
          #     
          #     labs(caption = paste('Variable: ', , '\n', 'Descripción: ', "Considero que tener relaciones sexuales sin condón es riesgoso" ))
          #   
           
      
        
      
  } 

```


```{r echo = FALSE, message = FALSE, warning = FALSE}
tabla_resumen
```



```{r echo = FALSE, message = FALSE, warning = FALSE, fig.cap = "Figura: distribución de valores de Considero que tener relaciones sexuales sin condón es riesgoso (`3SinCondonRies`). Fuente: elaboración propia."}
grafico1_resumen

```


## Corro mayor riesgo al tener relaciones sexuales bajo efectos del alcohol



A continuación se presentan las estadísticas de la variable Corro mayor riesgo al tener relaciones sexuales bajo efectos del alcohol (`3RiesgoAlcohol`)




```{r echo = FALSE, message = FALSE, warning = FALSE}


base_777[["3RiesgoAlcohol"]] -> variable







if(is.numeric(variable)) {
     
                                
        c(summary(variable)[1],
                summary(variable)[2],
                summary(variable)[3],
                summary(variable)[4],
                summary(variable)[5],
                summary(variable)[6],
                var(variable,na.rm = T),
                sd(variable,na.rm = T)) %>% 
                setNames(c("Min.", "1est Qu.", "Median",
                "Mean", "3rd Qu.", "Max.", "Var.", "DS."))  %>% t() %>%  
                            
                  round(digits = 2) %>% 
                  
                  kable(caption = "Tabla: estadísticos descriptivos de la variable Corro mayor riesgo al tener relaciones sexuales bajo efectos del alcohol. Fuente: elaboración propia.", align = 'cccccccc')  -> tabla_resumen
  
    
    
    
    
    ggplot(data = base_777, aes(variable)) +
            
            geom_histogram(aes(y = ..density..), alpha = 0.3, fill = 'black', col = "black") +
            
            geom_density(fill = 'black', col = 'black', alpha = 0.3) + 
            
            labs(y = "Densidad", x = "3RiesgoAlcohol")  +
      theme_light(base_family = "Times New Roman") -> grafico1_resumen    
    
    
    } else if(is.factor(variable) | is.character(variable)) {
      

          
      no.na <- which(is.na(variable) == F)
      
      variable <- variable %>% "[" (no.na)  
      
      
      
      data.frame(table(variable), (round(prop.table(table(variable))*100, 2))) -> tabla_tmp
      
      
      
      tabla_tmp <- tabla_tmp[, -3] 
      

      p.p <- tabla_tmp[, c(1,3)]
      
      colnames(p.p) <- c("Relativa.variable", "Relativa.Freq")
      
     tabla_tmp %>% data.frame() %>% 
     
     setNames(c("Categoría", "Frecuencia abs", "Frecuencia rel. (%)")) %>% 
     
     kable(caption = "Tabla de Frecuencia", align = 'lcc') -> tabla_resumen
     
       
         
              ggplot(data = p.p,  aes(x = Relativa.variable, y = (Relativa.Freq))) + 
               
              geom_bar(width = 1, stat = "identity", position="stack", col="black", alpha = 0.3) +
              
              coord_flip() +
              
              geom_text(aes(label = percent(Relativa.Freq/100)), 
                      
                        hjust = -.2 , color = "black", size=3.4) +
              
              labs(x = "Categoría", y = "3RiesgoAlcohol") +
              
              ylim(0, (max(p.p$Relativa.Freq) + 10))  + 
      theme_light(base_family = "Times New Roman") -> grafico1_resumen
             
             
     
      
           
            
          #   ggplot(data = p.p, aes(x = "", fill = Relativa.variable,
          #                          
          #                          y = (Relativa.Freq))) +
          #     
          #     theme(plot.background = element_rect(fill = "grey98")) + 
          #     
          #     geom_bar(width = 1, stat = "identity", col = "grey90") +
          #     
          #     coord_polar("y", start=0) + ylab("") +
          #     
          #     geom_text(aes(label = percent(Relativa.Freq/100)), color="black", 
          #               
          #               size = 3, vjust = .2, position = position_stack(vjust = .5)) +
          #     
          #     scale_colour_gradient(low = "#132B43", high = "#56B1F7",space = "Lab",
          #                            
          #                            na.value = "grey50", guide = "colourbar",
          #                            
          #                            aesthetics = "colour") +
          #     
          #     labs(caption = paste('Variable: ', , '\n', 'Descripción: ', "Corro mayor riesgo al tener relaciones sexuales bajo efectos del alcohol" ))
          #   
           
      
        
      
  } 

```


```{r echo = FALSE, message = FALSE, warning = FALSE}
tabla_resumen
```



```{r echo = FALSE, message = FALSE, warning = FALSE, fig.cap = "Figura: distribución de valores de Corro mayor riesgo al tener relaciones sexuales bajo efectos del alcohol (`3RiesgoAlcohol`). Fuente: elaboración propia."}
grafico1_resumen

```


## Me gusta tener relaciones sexuales bajo efectos de sustancias psicoactivas



A continuación se presentan las estadísticas de la variable Me gusta tener relaciones sexuales bajo efectos de sustancias psicoactivas (`3MeGustaSPA`)




```{r echo = FALSE, message = FALSE, warning = FALSE}


base_777[["3MeGustaSPA"]] -> variable







if(is.numeric(variable)) {
     
                                
        c(summary(variable)[1],
                summary(variable)[2],
                summary(variable)[3],
                summary(variable)[4],
                summary(variable)[5],
                summary(variable)[6],
                var(variable,na.rm = T),
                sd(variable,na.rm = T)) %>% 
                setNames(c("Min.", "1est Qu.", "Median",
                "Mean", "3rd Qu.", "Max.", "Var.", "DS."))  %>% t() %>%  
                            
                  round(digits = 2) %>% 
                  
                  kable(caption = "Tabla: estadísticos descriptivos de la variable Me gusta tener relaciones sexuales bajo efectos de sustancias psicoactivas. Fuente: elaboración propia.", align = 'cccccccc')  -> tabla_resumen
  
    
    
    
    
    ggplot(data = base_777, aes(variable)) +
            
            geom_histogram(aes(y = ..density..), alpha = 0.3, fill = 'black', col = "black") +
            
            geom_density(fill = 'black', col = 'black', alpha = 0.3) + 
            
            labs(y = "Densidad", x = "3MeGustaSPA")  +
      theme_light(base_family = "Times New Roman") -> grafico1_resumen    
    
    
    } else if(is.factor(variable) | is.character(variable)) {
      

          
      no.na <- which(is.na(variable) == F)
      
      variable <- variable %>% "[" (no.na)  
      
      
      
      data.frame(table(variable), (round(prop.table(table(variable))*100, 2))) -> tabla_tmp
      
      
      
      tabla_tmp <- tabla_tmp[, -3] 
      

      p.p <- tabla_tmp[, c(1,3)]
      
      colnames(p.p) <- c("Relativa.variable", "Relativa.Freq")
      
     tabla_tmp %>% data.frame() %>% 
     
     setNames(c("Categoría", "Frecuencia abs", "Frecuencia rel. (%)")) %>% 
     
     kable(caption = "Tabla de Frecuencia", align = 'lcc') -> tabla_resumen
     
       
         
              ggplot(data = p.p,  aes(x = Relativa.variable, y = (Relativa.Freq))) + 
               
              geom_bar(width = 1, stat = "identity", position="stack", col="black", alpha = 0.3) +
              
              coord_flip() +
              
              geom_text(aes(label = percent(Relativa.Freq/100)), 
                      
                        hjust = -.2 , color = "black", size=3.4) +
              
              labs(x = "Categoría", y = "3MeGustaSPA") +
              
              ylim(0, (max(p.p$Relativa.Freq) + 10))  + 
      theme_light(base_family = "Times New Roman") -> grafico1_resumen
             
             
     
      
           
            
          #   ggplot(data = p.p, aes(x = "", fill = Relativa.variable,
          #                          
          #                          y = (Relativa.Freq))) +
          #     
          #     theme(plot.background = element_rect(fill = "grey98")) + 
          #     
          #     geom_bar(width = 1, stat = "identity", col = "grey90") +
          #     
          #     coord_polar("y", start=0) + ylab("") +
          #     
          #     geom_text(aes(label = percent(Relativa.Freq/100)), color="black", 
          #               
          #               size = 3, vjust = .2, position = position_stack(vjust = .5)) +
          #     
          #     scale_colour_gradient(low = "#132B43", high = "#56B1F7",space = "Lab",
          #                            
          #                            na.value = "grey50", guide = "colourbar",
          #                            
          #                            aesthetics = "colour") +
          #     
          #     labs(caption = paste('Variable: ', , '\n', 'Descripción: ', "Me gusta tener relaciones sexuales bajo efectos de sustancias psicoactivas" ))
          #   
           
      
        
      
  } 

```


```{r echo = FALSE, message = FALSE, warning = FALSE}
tabla_resumen
```



```{r echo = FALSE, message = FALSE, warning = FALSE, fig.cap = "Figura: distribución de valores de Me gusta tener relaciones sexuales bajo efectos de sustancias psicoactivas (`3MeGustaSPA`). Fuente: elaboración propia."}
grafico1_resumen

```


## Puedo tener relaciones sexuales grupales (incluido el intercambio de pareja) de forma segura



A continuación se presentan las estadísticas de la variable Puedo tener relaciones sexuales grupales (incluido el intercambio de pareja) de forma segura (`3RSGrupoSeguro`)




```{r echo = FALSE, message = FALSE, warning = FALSE}


base_777[["3RSGrupoSeguro"]] -> variable







if(is.numeric(variable)) {
     
                                
        c(summary(variable)[1],
                summary(variable)[2],
                summary(variable)[3],
                summary(variable)[4],
                summary(variable)[5],
                summary(variable)[6],
                var(variable,na.rm = T),
                sd(variable,na.rm = T)) %>% 
                setNames(c("Min.", "1est Qu.", "Median",
                "Mean", "3rd Qu.", "Max.", "Var.", "DS."))  %>% t() %>%  
                            
                  round(digits = 2) %>% 
                  
                  kable(caption = "Tabla: estadísticos descriptivos de la variable Puedo tener relaciones sexuales grupales (incluido el intercambio de pareja) de forma segura. Fuente: elaboración propia.", align = 'cccccccc')  -> tabla_resumen
  
    
    
    
    
    ggplot(data = base_777, aes(variable)) +
            
            geom_histogram(aes(y = ..density..), alpha = 0.3, fill = 'black', col = "black") +
            
            geom_density(fill = 'black', col = 'black', alpha = 0.3) + 
            
            labs(y = "Densidad", x = "3RSGrupoSeguro")  +
      theme_light(base_family = "Times New Roman") -> grafico1_resumen    
    
    
    } else if(is.factor(variable) | is.character(variable)) {
      

          
      no.na <- which(is.na(variable) == F)
      
      variable <- variable %>% "[" (no.na)  
      
      
      
      data.frame(table(variable), (round(prop.table(table(variable))*100, 2))) -> tabla_tmp
      
      
      
      tabla_tmp <- tabla_tmp[, -3] 
      

      p.p <- tabla_tmp[, c(1,3)]
      
      colnames(p.p) <- c("Relativa.variable", "Relativa.Freq")
      
     tabla_tmp %>% data.frame() %>% 
     
     setNames(c("Categoría", "Frecuencia abs", "Frecuencia rel. (%)")) %>% 
     
     kable(caption = "Tabla de Frecuencia", align = 'lcc') -> tabla_resumen
     
       
         
              ggplot(data = p.p,  aes(x = Relativa.variable, y = (Relativa.Freq))) + 
               
              geom_bar(width = 1, stat = "identity", position="stack", col="black", alpha = 0.3) +
              
              coord_flip() +
              
              geom_text(aes(label = percent(Relativa.Freq/100)), 
                      
                        hjust = -.2 , color = "black", size=3.4) +
              
              labs(x = "Categoría", y = "3RSGrupoSeguro") +
              
              ylim(0, (max(p.p$Relativa.Freq) + 10))  + 
      theme_light(base_family = "Times New Roman") -> grafico1_resumen
             
             
     
      
           
            
          #   ggplot(data = p.p, aes(x = "", fill = Relativa.variable,
          #                          
          #                          y = (Relativa.Freq))) +
          #     
          #     theme(plot.background = element_rect(fill = "grey98")) + 
          #     
          #     geom_bar(width = 1, stat = "identity", col = "grey90") +
          #     
          #     coord_polar("y", start=0) + ylab("") +
          #     
          #     geom_text(aes(label = percent(Relativa.Freq/100)), color="black", 
          #               
          #               size = 3, vjust = .2, position = position_stack(vjust = .5)) +
          #     
          #     scale_colour_gradient(low = "#132B43", high = "#56B1F7",space = "Lab",
          #                            
          #                            na.value = "grey50", guide = "colourbar",
          #                            
          #                            aesthetics = "colour") +
          #     
          #     labs(caption = paste('Variable: ', , '\n', 'Descripción: ', "Puedo tener relaciones sexuales grupales (incluido el intercambio de pareja) de forma segura" ))
          #   
           
      
        
      
  } 

```


```{r echo = FALSE, message = FALSE, warning = FALSE}
tabla_resumen
```



```{r echo = FALSE, message = FALSE, warning = FALSE, fig.cap = "Figura: distribución de valores de Puedo tener relaciones sexuales grupales (incluido el intercambio de pareja) de forma segura (`3RSGrupoSeguro`). Fuente: elaboración propia."}
grafico1_resumen

```


## No considero riesgoso para mi salud ofrecer o hacer uso de servicios sexuales



A continuación se presentan las estadísticas de la variable No considero riesgoso para mi salud ofrecer o hacer uso de servicios sexuales (`3NoRiesgServSex`)




```{r echo = FALSE, message = FALSE, warning = FALSE}


base_777[["3NoRiesgServSex"]] -> variable







if(is.numeric(variable)) {
     
                                
        c(summary(variable)[1],
                summary(variable)[2],
                summary(variable)[3],
                summary(variable)[4],
                summary(variable)[5],
                summary(variable)[6],
                var(variable,na.rm = T),
                sd(variable,na.rm = T)) %>% 
                setNames(c("Min.", "1est Qu.", "Median",
                "Mean", "3rd Qu.", "Max.", "Var.", "DS."))  %>% t() %>%  
                            
                  round(digits = 2) %>% 
                  
                  kable(caption = "Tabla: estadísticos descriptivos de la variable No considero riesgoso para mi salud ofrecer o hacer uso de servicios sexuales. Fuente: elaboración propia.", align = 'cccccccc')  -> tabla_resumen
  
    
    
    
    
    ggplot(data = base_777, aes(variable)) +
            
            geom_histogram(aes(y = ..density..), alpha = 0.3, fill = 'black', col = "black") +
            
            geom_density(fill = 'black', col = 'black', alpha = 0.3) + 
            
            labs(y = "Densidad", x = "3NoRiesgServSex")  +
      theme_light(base_family = "Times New Roman") -> grafico1_resumen    
    
    
    } else if(is.factor(variable) | is.character(variable)) {
      

          
      no.na <- which(is.na(variable) == F)
      
      variable <- variable %>% "[" (no.na)  
      
      
      
      data.frame(table(variable), (round(prop.table(table(variable))*100, 2))) -> tabla_tmp
      
      
      
      tabla_tmp <- tabla_tmp[, -3] 
      

      p.p <- tabla_tmp[, c(1,3)]
      
      colnames(p.p) <- c("Relativa.variable", "Relativa.Freq")
      
     tabla_tmp %>% data.frame() %>% 
     
     setNames(c("Categoría", "Frecuencia abs", "Frecuencia rel. (%)")) %>% 
     
     kable(caption = "Tabla de Frecuencia", align = 'lcc') -> tabla_resumen
     
       
         
              ggplot(data = p.p,  aes(x = Relativa.variable, y = (Relativa.Freq))) + 
               
              geom_bar(width = 1, stat = "identity", position="stack", col="black", alpha = 0.3) +
              
              coord_flip() +
              
              geom_text(aes(label = percent(Relativa.Freq/100)), 
                      
                        hjust = -.2 , color = "black", size=3.4) +
              
              labs(x = "Categoría", y = "3NoRiesgServSex") +
              
              ylim(0, (max(p.p$Relativa.Freq) + 10))  + 
      theme_light(base_family = "Times New Roman") -> grafico1_resumen
             
             
     
      
           
            
          #   ggplot(data = p.p, aes(x = "", fill = Relativa.variable,
          #                          
          #                          y = (Relativa.Freq))) +
          #     
          #     theme(plot.background = element_rect(fill = "grey98")) + 
          #     
          #     geom_bar(width = 1, stat = "identity", col = "grey90") +
          #     
          #     coord_polar("y", start=0) + ylab("") +
          #     
          #     geom_text(aes(label = percent(Relativa.Freq/100)), color="black", 
          #               
          #               size = 3, vjust = .2, position = position_stack(vjust = .5)) +
          #     
          #     scale_colour_gradient(low = "#132B43", high = "#56B1F7",space = "Lab",
          #                            
          #                            na.value = "grey50", guide = "colourbar",
          #                            
          #                            aesthetics = "colour") +
          #     
          #     labs(caption = paste('Variable: ', , '\n', 'Descripción: ', "No considero riesgoso para mi salud ofrecer o hacer uso de servicios sexuales" ))
          #   
           
      
        
      
  } 

```


```{r echo = FALSE, message = FALSE, warning = FALSE}
tabla_resumen
```



```{r echo = FALSE, message = FALSE, warning = FALSE, fig.cap = "Figura: distribución de valores de No considero riesgoso para mi salud ofrecer o hacer uso de servicios sexuales (`3NoRiesgServSex`). Fuente: elaboración propia."}
grafico1_resumen

```


## El coito interrumpido es una método de planificación efectivo



A continuación se presentan las estadísticas de la variable El coito interrumpido es una método de planificación efectivo (`3CoitoInterEfectivo`)




```{r echo = FALSE, message = FALSE, warning = FALSE}


base_777[["3CoitoInterEfectivo"]] -> variable







if(is.numeric(variable)) {
     
                                
        c(summary(variable)[1],
                summary(variable)[2],
                summary(variable)[3],
                summary(variable)[4],
                summary(variable)[5],
                summary(variable)[6],
                var(variable,na.rm = T),
                sd(variable,na.rm = T)) %>% 
                setNames(c("Min.", "1est Qu.", "Median",
                "Mean", "3rd Qu.", "Max.", "Var.", "DS."))  %>% t() %>%  
                            
                  round(digits = 2) %>% 
                  
                  kable(caption = "Tabla: estadísticos descriptivos de la variable El coito interrumpido es una método de planificación efectivo. Fuente: elaboración propia.", align = 'cccccccc')  -> tabla_resumen
  
    
    
    
    
    ggplot(data = base_777, aes(variable)) +
            
            geom_histogram(aes(y = ..density..), alpha = 0.3, fill = 'black', col = "black") +
            
            geom_density(fill = 'black', col = 'black', alpha = 0.3) + 
            
            labs(y = "Densidad", x = "3CoitoInterEfectivo")  +
      theme_light(base_family = "Times New Roman") -> grafico1_resumen    
    
    
    } else if(is.factor(variable) | is.character(variable)) {
      

          
      no.na <- which(is.na(variable) == F)
      
      variable <- variable %>% "[" (no.na)  
      
      
      
      data.frame(table(variable), (round(prop.table(table(variable))*100, 2))) -> tabla_tmp
      
      
      
      tabla_tmp <- tabla_tmp[, -3] 
      

      p.p <- tabla_tmp[, c(1,3)]
      
      colnames(p.p) <- c("Relativa.variable", "Relativa.Freq")
      
     tabla_tmp %>% data.frame() %>% 
     
     setNames(c("Categoría", "Frecuencia abs", "Frecuencia rel. (%)")) %>% 
     
     kable(caption = "Tabla de Frecuencia", align = 'lcc') -> tabla_resumen
     
       
         
              ggplot(data = p.p,  aes(x = Relativa.variable, y = (Relativa.Freq))) + 
               
              geom_bar(width = 1, stat = "identity", position="stack", col="black", alpha = 0.3) +
              
              coord_flip() +
              
              geom_text(aes(label = percent(Relativa.Freq/100)), 
                      
                        hjust = -.2 , color = "black", size=3.4) +
              
              labs(x = "Categoría", y = "3CoitoInterEfectivo") +
              
              ylim(0, (max(p.p$Relativa.Freq) + 10))  + 
      theme_light(base_family = "Times New Roman") -> grafico1_resumen
             
             
     
      
           
            
          #   ggplot(data = p.p, aes(x = "", fill = Relativa.variable,
          #                          
          #                          y = (Relativa.Freq))) +
          #     
          #     theme(plot.background = element_rect(fill = "grey98")) + 
          #     
          #     geom_bar(width = 1, stat = "identity", col = "grey90") +
          #     
          #     coord_polar("y", start=0) + ylab("") +
          #     
          #     geom_text(aes(label = percent(Relativa.Freq/100)), color="black", 
          #               
          #               size = 3, vjust = .2, position = position_stack(vjust = .5)) +
          #     
          #     scale_colour_gradient(low = "#132B43", high = "#56B1F7",space = "Lab",
          #                            
          #                            na.value = "grey50", guide = "colourbar",
          #                            
          #                            aesthetics = "colour") +
          #     
          #     labs(caption = paste('Variable: ', , '\n', 'Descripción: ', "El coito interrumpido es una método de planificación efectivo" ))
          #   
           
      
        
      
  } 

```


```{r echo = FALSE, message = FALSE, warning = FALSE}
tabla_resumen
```



```{r echo = FALSE, message = FALSE, warning = FALSE, fig.cap = "Figura: distribución de valores de El coito interrumpido es una método de planificación efectivo (`3CoitoInterEfectivo`). Fuente: elaboración propia."}
grafico1_resumen

```


## Tener relaciones sexuales tres días antes o después de la menstruación es un buen método de planificación natural



A continuación se presentan las estadísticas de la variable Tener relaciones sexuales tres días antes o después de la menstruación es un buen método de planificación natural (`3RS3díasEfectivo`)




```{r echo = FALSE, message = FALSE, warning = FALSE}


base_777[["3RS3díasEfectivo"]] -> variable







if(is.numeric(variable)) {
     
                                
        c(summary(variable)[1],
                summary(variable)[2],
                summary(variable)[3],
                summary(variable)[4],
                summary(variable)[5],
                summary(variable)[6],
                var(variable,na.rm = T),
                sd(variable,na.rm = T)) %>% 
                setNames(c("Min.", "1est Qu.", "Median",
                "Mean", "3rd Qu.", "Max.", "Var.", "DS."))  %>% t() %>%  
                            
                  round(digits = 2) %>% 
                  
                  kable(caption = "Tabla: estadísticos descriptivos de la variable Tener relaciones sexuales tres días antes o después de la menstruación es un buen método de planificación natural. Fuente: elaboración propia.", align = 'cccccccc')  -> tabla_resumen
  
    
    
    
    
    ggplot(data = base_777, aes(variable)) +
            
            geom_histogram(aes(y = ..density..), alpha = 0.3, fill = 'black', col = "black") +
            
            geom_density(fill = 'black', col = 'black', alpha = 0.3) + 
            
            labs(y = "Densidad", x = "3RS3díasEfectivo")  +
      theme_light(base_family = "Times New Roman") -> grafico1_resumen    
    
    
    } else if(is.factor(variable) | is.character(variable)) {
      

          
      no.na <- which(is.na(variable) == F)
      
      variable <- variable %>% "[" (no.na)  
      
      
      
      data.frame(table(variable), (round(prop.table(table(variable))*100, 2))) -> tabla_tmp
      
      
      
      tabla_tmp <- tabla_tmp[, -3] 
      

      p.p <- tabla_tmp[, c(1,3)]
      
      colnames(p.p) <- c("Relativa.variable", "Relativa.Freq")
      
     tabla_tmp %>% data.frame() %>% 
     
     setNames(c("Categoría", "Frecuencia abs", "Frecuencia rel. (%)")) %>% 
     
     kable(caption = "Tabla de Frecuencia", align = 'lcc') -> tabla_resumen
     
       
         
              ggplot(data = p.p,  aes(x = Relativa.variable, y = (Relativa.Freq))) + 
               
              geom_bar(width = 1, stat = "identity", position="stack", col="black", alpha = 0.3) +
              
              coord_flip() +
              
              geom_text(aes(label = percent(Relativa.Freq/100)), 
                      
                        hjust = -.2 , color = "black", size=3.4) +
              
              labs(x = "Categoría", y = "3RS3díasEfectivo") +
              
              ylim(0, (max(p.p$Relativa.Freq) + 10))  + 
      theme_light(base_family = "Times New Roman") -> grafico1_resumen
             
             
     
      
           
            
          #   ggplot(data = p.p, aes(x = "", fill = Relativa.variable,
          #                          
          #                          y = (Relativa.Freq))) +
          #     
          #     theme(plot.background = element_rect(fill = "grey98")) + 
          #     
          #     geom_bar(width = 1, stat = "identity", col = "grey90") +
          #     
          #     coord_polar("y", start=0) + ylab("") +
          #     
          #     geom_text(aes(label = percent(Relativa.Freq/100)), color="black", 
          #               
          #               size = 3, vjust = .2, position = position_stack(vjust = .5)) +
          #     
          #     scale_colour_gradient(low = "#132B43", high = "#56B1F7",space = "Lab",
          #                            
          #                            na.value = "grey50", guide = "colourbar",
          #                            
          #                            aesthetics = "colour") +
          #     
          #     labs(caption = paste('Variable: ', , '\n', 'Descripción: ', "Tener relaciones sexuales tres días antes o después de la menstruación es un buen método de planificación natural" ))
          #   
           
      
        
      
  } 

```


```{r echo = FALSE, message = FALSE, warning = FALSE}
tabla_resumen
```



```{r echo = FALSE, message = FALSE, warning = FALSE, fig.cap = "Figura: distribución de valores de Tener relaciones sexuales tres días antes o después de la menstruación es un buen método de planificación natural (`3RS3díasEfectivo`). Fuente: elaboración propia."}
grafico1_resumen

```


## La masturbación mutua es una práctica sexual segura



A continuación se presentan las estadísticas de la variable La masturbación mutua es una práctica sexual segura (`3MasturbarSeguro`)




```{r echo = FALSE, message = FALSE, warning = FALSE}


base_777[["3MasturbarSeguro"]] -> variable







if(is.numeric(variable)) {
     
                                
        c(summary(variable)[1],
                summary(variable)[2],
                summary(variable)[3],
                summary(variable)[4],
                summary(variable)[5],
                summary(variable)[6],
                var(variable,na.rm = T),
                sd(variable,na.rm = T)) %>% 
                setNames(c("Min.", "1est Qu.", "Median",
                "Mean", "3rd Qu.", "Max.", "Var.", "DS."))  %>% t() %>%  
                            
                  round(digits = 2) %>% 
                  
                  kable(caption = "Tabla: estadísticos descriptivos de la variable La masturbación mutua es una práctica sexual segura. Fuente: elaboración propia.", align = 'cccccccc')  -> tabla_resumen
  
    
    
    
    
    ggplot(data = base_777, aes(variable)) +
            
            geom_histogram(aes(y = ..density..), alpha = 0.3, fill = 'black', col = "black") +
            
            geom_density(fill = 'black', col = 'black', alpha = 0.3) + 
            
            labs(y = "Densidad", x = "3MasturbarSeguro")  +
      theme_light(base_family = "Times New Roman") -> grafico1_resumen    
    
    
    } else if(is.factor(variable) | is.character(variable)) {
      

          
      no.na <- which(is.na(variable) == F)
      
      variable <- variable %>% "[" (no.na)  
      
      
      
      data.frame(table(variable), (round(prop.table(table(variable))*100, 2))) -> tabla_tmp
      
      
      
      tabla_tmp <- tabla_tmp[, -3] 
      

      p.p <- tabla_tmp[, c(1,3)]
      
      colnames(p.p) <- c("Relativa.variable", "Relativa.Freq")
      
     tabla_tmp %>% data.frame() %>% 
     
     setNames(c("Categoría", "Frecuencia abs", "Frecuencia rel. (%)")) %>% 
     
     kable(caption = "Tabla de Frecuencia", align = 'lcc') -> tabla_resumen
     
       
         
              ggplot(data = p.p,  aes(x = Relativa.variable, y = (Relativa.Freq))) + 
               
              geom_bar(width = 1, stat = "identity", position="stack", col="black", alpha = 0.3) +
              
              coord_flip() +
              
              geom_text(aes(label = percent(Relativa.Freq/100)), 
                      
                        hjust = -.2 , color = "black", size=3.4) +
              
              labs(x = "Categoría", y = "3MasturbarSeguro") +
              
              ylim(0, (max(p.p$Relativa.Freq) + 10))  + 
      theme_light(base_family = "Times New Roman") -> grafico1_resumen
             
             
     
      
           
            
          #   ggplot(data = p.p, aes(x = "", fill = Relativa.variable,
          #                          
          #                          y = (Relativa.Freq))) +
          #     
          #     theme(plot.background = element_rect(fill = "grey98")) + 
          #     
          #     geom_bar(width = 1, stat = "identity", col = "grey90") +
          #     
          #     coord_polar("y", start=0) + ylab("") +
          #     
          #     geom_text(aes(label = percent(Relativa.Freq/100)), color="black", 
          #               
          #               size = 3, vjust = .2, position = position_stack(vjust = .5)) +
          #     
          #     scale_colour_gradient(low = "#132B43", high = "#56B1F7",space = "Lab",
          #                            
          #                            na.value = "grey50", guide = "colourbar",
          #                            
          #                            aesthetics = "colour") +
          #     
          #     labs(caption = paste('Variable: ', , '\n', 'Descripción: ', "La masturbación mutua es una práctica sexual segura" ))
          #   
           
      
        
      
  } 

```


```{r echo = FALSE, message = FALSE, warning = FALSE}
tabla_resumen
```



```{r echo = FALSE, message = FALSE, warning = FALSE, fig.cap = "Figura: distribución de valores de La masturbación mutua es una práctica sexual segura (`3MasturbarSeguro`). Fuente: elaboración propia."}
grafico1_resumen

```


## Abstenerme de tener relaciones sexuales es la conducta menos riesgosa frente a mi sexualidad



A continuación se presentan las estadísticas de la variable Abstenerme de tener relaciones sexuales es la conducta menos riesgosa frente a mi sexualidad (`3Abstenerse`)




```{r echo = FALSE, message = FALSE, warning = FALSE}


base_777[["3Abstenerse"]] -> variable







if(is.numeric(variable)) {
     
                                
        c(summary(variable)[1],
                summary(variable)[2],
                summary(variable)[3],
                summary(variable)[4],
                summary(variable)[5],
                summary(variable)[6],
                var(variable,na.rm = T),
                sd(variable,na.rm = T)) %>% 
                setNames(c("Min.", "1est Qu.", "Median",
                "Mean", "3rd Qu.", "Max.", "Var.", "DS."))  %>% t() %>%  
                            
                  round(digits = 2) %>% 
                  
                  kable(caption = "Tabla: estadísticos descriptivos de la variable Abstenerme de tener relaciones sexuales es la conducta menos riesgosa frente a mi sexualidad. Fuente: elaboración propia.", align = 'cccccccc')  -> tabla_resumen
  
    
    
    
    
    ggplot(data = base_777, aes(variable)) +
            
            geom_histogram(aes(y = ..density..), alpha = 0.3, fill = 'black', col = "black") +
            
            geom_density(fill = 'black', col = 'black', alpha = 0.3) + 
            
            labs(y = "Densidad", x = "3Abstenerse")  +
      theme_light(base_family = "Times New Roman") -> grafico1_resumen    
    
    
    } else if(is.factor(variable) | is.character(variable)) {
      

          
      no.na <- which(is.na(variable) == F)
      
      variable <- variable %>% "[" (no.na)  
      
      
      
      data.frame(table(variable), (round(prop.table(table(variable))*100, 2))) -> tabla_tmp
      
      
      
      tabla_tmp <- tabla_tmp[, -3] 
      

      p.p <- tabla_tmp[, c(1,3)]
      
      colnames(p.p) <- c("Relativa.variable", "Relativa.Freq")
      
     tabla_tmp %>% data.frame() %>% 
     
     setNames(c("Categoría", "Frecuencia abs", "Frecuencia rel. (%)")) %>% 
     
     kable(caption = "Tabla de Frecuencia", align = 'lcc') -> tabla_resumen
     
       
         
              ggplot(data = p.p,  aes(x = Relativa.variable, y = (Relativa.Freq))) + 
               
              geom_bar(width = 1, stat = "identity", position="stack", col="black", alpha = 0.3) +
              
              coord_flip() +
              
              geom_text(aes(label = percent(Relativa.Freq/100)), 
                      
                        hjust = -.2 , color = "black", size=3.4) +
              
              labs(x = "Categoría", y = "3Abstenerse") +
              
              ylim(0, (max(p.p$Relativa.Freq) + 10))  + 
      theme_light(base_family = "Times New Roman") -> grafico1_resumen
             
             
     
      
           
            
          #   ggplot(data = p.p, aes(x = "", fill = Relativa.variable,
          #                          
          #                          y = (Relativa.Freq))) +
          #     
          #     theme(plot.background = element_rect(fill = "grey98")) + 
          #     
          #     geom_bar(width = 1, stat = "identity", col = "grey90") +
          #     
          #     coord_polar("y", start=0) + ylab("") +
          #     
          #     geom_text(aes(label = percent(Relativa.Freq/100)), color="black", 
          #               
          #               size = 3, vjust = .2, position = position_stack(vjust = .5)) +
          #     
          #     scale_colour_gradient(low = "#132B43", high = "#56B1F7",space = "Lab",
          #                            
          #                            na.value = "grey50", guide = "colourbar",
          #                            
          #                            aesthetics = "colour") +
          #     
          #     labs(caption = paste('Variable: ', , '\n', 'Descripción: ', "Abstenerme de tener relaciones sexuales es la conducta menos riesgosa frente a mi sexualidad" ))
          #   
           
      
        
      
  } 

```


```{r echo = FALSE, message = FALSE, warning = FALSE}
tabla_resumen
```



```{r echo = FALSE, message = FALSE, warning = FALSE, fig.cap = "Figura: distribución de valores de Abstenerme de tener relaciones sexuales es la conducta menos riesgosa frente a mi sexualidad (`3Abstenerse`). Fuente: elaboración propia."}
grafico1_resumen

```


## Un embarazo no deseado es el resultado de una conducta sexual riesgosa



A continuación se presentan las estadísticas de la variable Un embarazo no deseado es el resultado de una conducta sexual riesgosa (`3EmbarazoRtaRS`)




```{r echo = FALSE, message = FALSE, warning = FALSE}


base_777[["3EmbarazoRtaRS"]] -> variable







if(is.numeric(variable)) {
     
                                
        c(summary(variable)[1],
                summary(variable)[2],
                summary(variable)[3],
                summary(variable)[4],
                summary(variable)[5],
                summary(variable)[6],
                var(variable,na.rm = T),
                sd(variable,na.rm = T)) %>% 
                setNames(c("Min.", "1est Qu.", "Median",
                "Mean", "3rd Qu.", "Max.", "Var.", "DS."))  %>% t() %>%  
                            
                  round(digits = 2) %>% 
                  
                  kable(caption = "Tabla: estadísticos descriptivos de la variable Un embarazo no deseado es el resultado de una conducta sexual riesgosa. Fuente: elaboración propia.", align = 'cccccccc')  -> tabla_resumen
  
    
    
    
    
    ggplot(data = base_777, aes(variable)) +
            
            geom_histogram(aes(y = ..density..), alpha = 0.3, fill = 'black', col = "black") +
            
            geom_density(fill = 'black', col = 'black', alpha = 0.3) + 
            
            labs(y = "Densidad", x = "3EmbarazoRtaRS")  +
      theme_light(base_family = "Times New Roman") -> grafico1_resumen    
    
    
    } else if(is.factor(variable) | is.character(variable)) {
      

          
      no.na <- which(is.na(variable) == F)
      
      variable <- variable %>% "[" (no.na)  
      
      
      
      data.frame(table(variable), (round(prop.table(table(variable))*100, 2))) -> tabla_tmp
      
      
      
      tabla_tmp <- tabla_tmp[, -3] 
      

      p.p <- tabla_tmp[, c(1,3)]
      
      colnames(p.p) <- c("Relativa.variable", "Relativa.Freq")
      
     tabla_tmp %>% data.frame() %>% 
     
     setNames(c("Categoría", "Frecuencia abs", "Frecuencia rel. (%)")) %>% 
     
     kable(caption = "Tabla de Frecuencia", align = 'lcc') -> tabla_resumen
     
       
         
              ggplot(data = p.p,  aes(x = Relativa.variable, y = (Relativa.Freq))) + 
               
              geom_bar(width = 1, stat = "identity", position="stack", col="black", alpha = 0.3) +
              
              coord_flip() +
              
              geom_text(aes(label = percent(Relativa.Freq/100)), 
                      
                        hjust = -.2 , color = "black", size=3.4) +
              
              labs(x = "Categoría", y = "3EmbarazoRtaRS") +
              
              ylim(0, (max(p.p$Relativa.Freq) + 10))  + 
      theme_light(base_family = "Times New Roman") -> grafico1_resumen
             
             
     
      
           
            
          #   ggplot(data = p.p, aes(x = "", fill = Relativa.variable,
          #                          
          #                          y = (Relativa.Freq))) +
          #     
          #     theme(plot.background = element_rect(fill = "grey98")) + 
          #     
          #     geom_bar(width = 1, stat = "identity", col = "grey90") +
          #     
          #     coord_polar("y", start=0) + ylab("") +
          #     
          #     geom_text(aes(label = percent(Relativa.Freq/100)), color="black", 
          #               
          #               size = 3, vjust = .2, position = position_stack(vjust = .5)) +
          #     
          #     scale_colour_gradient(low = "#132B43", high = "#56B1F7",space = "Lab",
          #                            
          #                            na.value = "grey50", guide = "colourbar",
          #                            
          #                            aesthetics = "colour") +
          #     
          #     labs(caption = paste('Variable: ', , '\n', 'Descripción: ', "Un embarazo no deseado es el resultado de una conducta sexual riesgosa" ))
          #   
           
      
        
      
  } 

```


```{r echo = FALSE, message = FALSE, warning = FALSE}
tabla_resumen
```



```{r echo = FALSE, message = FALSE, warning = FALSE, fig.cap = "Figura: distribución de valores de Un embarazo no deseado es el resultado de una conducta sexual riesgosa (`3EmbarazoRtaRS`). Fuente: elaboración propia."}
grafico1_resumen

```


## Tener conductas sexuales de riesgo aumenta la posibilidad de contraer una ETS o ITS



A continuación se presentan las estadísticas de la variable Tener conductas sexuales de riesgo aumenta la posibilidad de contraer una ETS o ITS (`3TenerCSRdaETS`)




```{r echo = FALSE, message = FALSE, warning = FALSE}


base_777[["3TenerCSRdaETS"]] -> variable







if(is.numeric(variable)) {
     
                                
        c(summary(variable)[1],
                summary(variable)[2],
                summary(variable)[3],
                summary(variable)[4],
                summary(variable)[5],
                summary(variable)[6],
                var(variable,na.rm = T),
                sd(variable,na.rm = T)) %>% 
                setNames(c("Min.", "1est Qu.", "Median",
                "Mean", "3rd Qu.", "Max.", "Var.", "DS."))  %>% t() %>%  
                            
                  round(digits = 2) %>% 
                  
                  kable(caption = "Tabla: estadísticos descriptivos de la variable Tener conductas sexuales de riesgo aumenta la posibilidad de contraer una ETS o ITS. Fuente: elaboración propia.", align = 'cccccccc')  -> tabla_resumen
  
    
    
    
    
    ggplot(data = base_777, aes(variable)) +
            
            geom_histogram(aes(y = ..density..), alpha = 0.3, fill = 'black', col = "black") +
            
            geom_density(fill = 'black', col = 'black', alpha = 0.3) + 
            
            labs(y = "Densidad", x = "3TenerCSRdaETS")  +
      theme_light(base_family = "Times New Roman") -> grafico1_resumen    
    
    
    } else if(is.factor(variable) | is.character(variable)) {
      

          
      no.na <- which(is.na(variable) == F)
      
      variable <- variable %>% "[" (no.na)  
      
      
      
      data.frame(table(variable), (round(prop.table(table(variable))*100, 2))) -> tabla_tmp
      
      
      
      tabla_tmp <- tabla_tmp[, -3] 
      

      p.p <- tabla_tmp[, c(1,3)]
      
      colnames(p.p) <- c("Relativa.variable", "Relativa.Freq")
      
     tabla_tmp %>% data.frame() %>% 
     
     setNames(c("Categoría", "Frecuencia abs", "Frecuencia rel. (%)")) %>% 
     
     kable(caption = "Tabla de Frecuencia", align = 'lcc') -> tabla_resumen
     
       
         
              ggplot(data = p.p,  aes(x = Relativa.variable, y = (Relativa.Freq))) + 
               
              geom_bar(width = 1, stat = "identity", position="stack", col="black", alpha = 0.3) +
              
              coord_flip() +
              
              geom_text(aes(label = percent(Relativa.Freq/100)), 
                      
                        hjust = -.2 , color = "black", size=3.4) +
              
              labs(x = "Categoría", y = "3TenerCSRdaETS") +
              
              ylim(0, (max(p.p$Relativa.Freq) + 10))  + 
      theme_light(base_family = "Times New Roman") -> grafico1_resumen
             
             
     
      
           
            
          #   ggplot(data = p.p, aes(x = "", fill = Relativa.variable,
          #                          
          #                          y = (Relativa.Freq))) +
          #     
          #     theme(plot.background = element_rect(fill = "grey98")) + 
          #     
          #     geom_bar(width = 1, stat = "identity", col = "grey90") +
          #     
          #     coord_polar("y", start=0) + ylab("") +
          #     
          #     geom_text(aes(label = percent(Relativa.Freq/100)), color="black", 
          #               
          #               size = 3, vjust = .2, position = position_stack(vjust = .5)) +
          #     
          #     scale_colour_gradient(low = "#132B43", high = "#56B1F7",space = "Lab",
          #                            
          #                            na.value = "grey50", guide = "colourbar",
          #                            
          #                            aesthetics = "colour") +
          #     
          #     labs(caption = paste('Variable: ', , '\n', 'Descripción: ', "Tener conductas sexuales de riesgo aumenta la posibilidad de contraer una ETS o ITS" ))
          #   
           
      
        
      
  } 

```


```{r echo = FALSE, message = FALSE, warning = FALSE}
tabla_resumen
```



```{r echo = FALSE, message = FALSE, warning = FALSE, fig.cap = "Figura: distribución de valores de Tener conductas sexuales de riesgo aumenta la posibilidad de contraer una ETS o ITS (`3TenerCSRdaETS`). Fuente: elaboración propia."}
grafico1_resumen

```


## Al no usar métodos anticonceptivos he llegado a experimentar susto, miedo de alguna consecuencia (embarazos, ITS, ETS)



A continuación se presentan las estadísticas de la variable Al no usar métodos anticonceptivos he llegado a experimentar susto, miedo de alguna consecuencia (embarazos, ITS, ETS) (`3NoMetAntiDaSustos`)




```{r echo = FALSE, message = FALSE, warning = FALSE}


base_777[["3NoMetAntiDaSustos"]] -> variable







if(is.numeric(variable)) {
     
                                
        c(summary(variable)[1],
                summary(variable)[2],
                summary(variable)[3],
                summary(variable)[4],
                summary(variable)[5],
                summary(variable)[6],
                var(variable,na.rm = T),
                sd(variable,na.rm = T)) %>% 
                setNames(c("Min.", "1est Qu.", "Median",
                "Mean", "3rd Qu.", "Max.", "Var.", "DS."))  %>% t() %>%  
                            
                  round(digits = 2) %>% 
                  
                  kable(caption = "Tabla: estadísticos descriptivos de la variable Al no usar métodos anticonceptivos he llegado a experimentar susto, miedo de alguna consecuencia (embarazos, ITS, ETS). Fuente: elaboración propia.", align = 'cccccccc')  -> tabla_resumen
  
    
    
    
    
    ggplot(data = base_777, aes(variable)) +
            
            geom_histogram(aes(y = ..density..), alpha = 0.3, fill = 'black', col = "black") +
            
            geom_density(fill = 'black', col = 'black', alpha = 0.3) + 
            
            labs(y = "Densidad", x = "3NoMetAntiDaSustos")  +
      theme_light(base_family = "Times New Roman") -> grafico1_resumen    
    
    
    } else if(is.factor(variable) | is.character(variable)) {
      

          
      no.na <- which(is.na(variable) == F)
      
      variable <- variable %>% "[" (no.na)  
      
      
      
      data.frame(table(variable), (round(prop.table(table(variable))*100, 2))) -> tabla_tmp
      
      
      
      tabla_tmp <- tabla_tmp[, -3] 
      

      p.p <- tabla_tmp[, c(1,3)]
      
      colnames(p.p) <- c("Relativa.variable", "Relativa.Freq")
      
     tabla_tmp %>% data.frame() %>% 
     
     setNames(c("Categoría", "Frecuencia abs", "Frecuencia rel. (%)")) %>% 
     
     kable(caption = "Tabla de Frecuencia", align = 'lcc') -> tabla_resumen
     
       
         
              ggplot(data = p.p,  aes(x = Relativa.variable, y = (Relativa.Freq))) + 
               
              geom_bar(width = 1, stat = "identity", position="stack", col="black", alpha = 0.3) +
              
              coord_flip() +
              
              geom_text(aes(label = percent(Relativa.Freq/100)), 
                      
                        hjust = -.2 , color = "black", size=3.4) +
              
              labs(x = "Categoría", y = "3NoMetAntiDaSustos") +
              
              ylim(0, (max(p.p$Relativa.Freq) + 10))  + 
      theme_light(base_family = "Times New Roman") -> grafico1_resumen
             
             
     
      
           
            
          #   ggplot(data = p.p, aes(x = "", fill = Relativa.variable,
          #                          
          #                          y = (Relativa.Freq))) +
          #     
          #     theme(plot.background = element_rect(fill = "grey98")) + 
          #     
          #     geom_bar(width = 1, stat = "identity", col = "grey90") +
          #     
          #     coord_polar("y", start=0) + ylab("") +
          #     
          #     geom_text(aes(label = percent(Relativa.Freq/100)), color="black", 
          #               
          #               size = 3, vjust = .2, position = position_stack(vjust = .5)) +
          #     
          #     scale_colour_gradient(low = "#132B43", high = "#56B1F7",space = "Lab",
          #                            
          #                            na.value = "grey50", guide = "colourbar",
          #                            
          #                            aesthetics = "colour") +
          #     
          #     labs(caption = paste('Variable: ', , '\n', 'Descripción: ', "Al no usar métodos anticonceptivos he llegado a experimentar susto, miedo de alguna consecuencia (embarazos, ITS, ETS)" ))
          #   
           
      
        
      
  } 

```


```{r echo = FALSE, message = FALSE, warning = FALSE}
tabla_resumen
```



```{r echo = FALSE, message = FALSE, warning = FALSE, fig.cap = "Figura: distribución de valores de Al no usar métodos anticonceptivos he llegado a experimentar susto, miedo de alguna consecuencia (embarazos, ITS, ETS) (`3NoMetAntiDaSustos`). Fuente: elaboración propia."}
grafico1_resumen

```


## Realizarme examenes médicos periódicos (pruebas de VIH, citologías, entre otros) es una forma de cuidar mi salud sexual



A continuación se presentan las estadísticas de la variable Realizarme examenes médicos periódicos (pruebas de VIH, citologías, entre otros) es una forma de cuidar mi salud sexual (`3ExamenCuidaSalud`)




```{r echo = FALSE, message = FALSE, warning = FALSE}


base_777[["3ExamenCuidaSalud"]] -> variable







if(is.numeric(variable)) {
     
                                
        c(summary(variable)[1],
                summary(variable)[2],
                summary(variable)[3],
                summary(variable)[4],
                summary(variable)[5],
                summary(variable)[6],
                var(variable,na.rm = T),
                sd(variable,na.rm = T)) %>% 
                setNames(c("Min.", "1est Qu.", "Median",
                "Mean", "3rd Qu.", "Max.", "Var.", "DS."))  %>% t() %>%  
                            
                  round(digits = 2) %>% 
                  
                  kable(caption = "Tabla: estadísticos descriptivos de la variable Realizarme examenes médicos periódicos (pruebas de VIH, citologías, entre otros) es una forma de cuidar mi salud sexual. Fuente: elaboración propia.", align = 'cccccccc')  -> tabla_resumen
  
    
    
    
    
    ggplot(data = base_777, aes(variable)) +
            
            geom_histogram(aes(y = ..density..), alpha = 0.3, fill = 'black', col = "black") +
            
            geom_density(fill = 'black', col = 'black', alpha = 0.3) + 
            
            labs(y = "Densidad", x = "3ExamenCuidaSalud")  +
      theme_light(base_family = "Times New Roman") -> grafico1_resumen    
    
    
    } else if(is.factor(variable) | is.character(variable)) {
      

          
      no.na <- which(is.na(variable) == F)
      
      variable <- variable %>% "[" (no.na)  
      
      
      
      data.frame(table(variable), (round(prop.table(table(variable))*100, 2))) -> tabla_tmp
      
      
      
      tabla_tmp <- tabla_tmp[, -3] 
      

      p.p <- tabla_tmp[, c(1,3)]
      
      colnames(p.p) <- c("Relativa.variable", "Relativa.Freq")
      
     tabla_tmp %>% data.frame() %>% 
     
     setNames(c("Categoría", "Frecuencia abs", "Frecuencia rel. (%)")) %>% 
     
     kable(caption = "Tabla de Frecuencia", align = 'lcc') -> tabla_resumen
     
       
         
              ggplot(data = p.p,  aes(x = Relativa.variable, y = (Relativa.Freq))) + 
               
              geom_bar(width = 1, stat = "identity", position="stack", col="black", alpha = 0.3) +
              
              coord_flip() +
              
              geom_text(aes(label = percent(Relativa.Freq/100)), 
                      
                        hjust = -.2 , color = "black", size=3.4) +
              
              labs(x = "Categoría", y = "3ExamenCuidaSalud") +
              
              ylim(0, (max(p.p$Relativa.Freq) + 10))  + 
      theme_light(base_family = "Times New Roman") -> grafico1_resumen
             
             
     
      
           
            
          #   ggplot(data = p.p, aes(x = "", fill = Relativa.variable,
          #                          
          #                          y = (Relativa.Freq))) +
          #     
          #     theme(plot.background = element_rect(fill = "grey98")) + 
          #     
          #     geom_bar(width = 1, stat = "identity", col = "grey90") +
          #     
          #     coord_polar("y", start=0) + ylab("") +
          #     
          #     geom_text(aes(label = percent(Relativa.Freq/100)), color="black", 
          #               
          #               size = 3, vjust = .2, position = position_stack(vjust = .5)) +
          #     
          #     scale_colour_gradient(low = "#132B43", high = "#56B1F7",space = "Lab",
          #                            
          #                            na.value = "grey50", guide = "colourbar",
          #                            
          #                            aesthetics = "colour") +
          #     
          #     labs(caption = paste('Variable: ', , '\n', 'Descripción: ', "Realizarme examenes médicos periódicos (pruebas de VIH, citologías, entre otros) es una forma de cuidar mi salud sexual" ))
          #   
           
      
        
      
  } 

```


```{r echo = FALSE, message = FALSE, warning = FALSE}
tabla_resumen
```



```{r echo = FALSE, message = FALSE, warning = FALSE, fig.cap = "Figura: distribución de valores de Realizarme examenes médicos periódicos (pruebas de VIH, citologías, entre otros) es una forma de cuidar mi salud sexual (`3ExamenCuidaSalud`). Fuente: elaboración propia."}
grafico1_resumen

```


## Cuando he tenido relaciones sexuales riesgosas por prevención tomo o induzco a tomar la pastilla del día después (si aplica)



A continuación se presentan las estadísticas de la variable Cuando he tenido relaciones sexuales riesgosas por prevención tomo o induzco a tomar la pastilla del día después (si aplica) (`3SiRSusoPostDay`)




```{r echo = FALSE, message = FALSE, warning = FALSE}


base_777[["3SiRSusoPostDay"]] -> variable







if(is.numeric(variable)) {
     
                                
        c(summary(variable)[1],
                summary(variable)[2],
                summary(variable)[3],
                summary(variable)[4],
                summary(variable)[5],
                summary(variable)[6],
                var(variable,na.rm = T),
                sd(variable,na.rm = T)) %>% 
                setNames(c("Min.", "1est Qu.", "Median",
                "Mean", "3rd Qu.", "Max.", "Var.", "DS."))  %>% t() %>%  
                            
                  round(digits = 2) %>% 
                  
                  kable(caption = "Tabla: estadísticos descriptivos de la variable Cuando he tenido relaciones sexuales riesgosas por prevención tomo o induzco a tomar la pastilla del día después (si aplica). Fuente: elaboración propia.", align = 'cccccccc')  -> tabla_resumen
  
    
    
    
    
    ggplot(data = base_777, aes(variable)) +
            
            geom_histogram(aes(y = ..density..), alpha = 0.3, fill = 'black', col = "black") +
            
            geom_density(fill = 'black', col = 'black', alpha = 0.3) + 
            
            labs(y = "Densidad", x = "3SiRSusoPostDay")  +
      theme_light(base_family = "Times New Roman") -> grafico1_resumen    
    
    
    } else if(is.factor(variable) | is.character(variable)) {
      

          
      no.na <- which(is.na(variable) == F)
      
      variable <- variable %>% "[" (no.na)  
      
      
      
      data.frame(table(variable), (round(prop.table(table(variable))*100, 2))) -> tabla_tmp
      
      
      
      tabla_tmp <- tabla_tmp[, -3] 
      

      p.p <- tabla_tmp[, c(1,3)]
      
      colnames(p.p) <- c("Relativa.variable", "Relativa.Freq")
      
     tabla_tmp %>% data.frame() %>% 
     
     setNames(c("Categoría", "Frecuencia abs", "Frecuencia rel. (%)")) %>% 
     
     kable(caption = "Tabla de Frecuencia", align = 'lcc') -> tabla_resumen
     
       
         
              ggplot(data = p.p,  aes(x = Relativa.variable, y = (Relativa.Freq))) + 
               
              geom_bar(width = 1, stat = "identity", position="stack", col="black", alpha = 0.3) +
              
              coord_flip() +
              
              geom_text(aes(label = percent(Relativa.Freq/100)), 
                      
                        hjust = -.2 , color = "black", size=3.4) +
              
              labs(x = "Categoría", y = "3SiRSusoPostDay") +
              
              ylim(0, (max(p.p$Relativa.Freq) + 10))  + 
      theme_light(base_family = "Times New Roman") -> grafico1_resumen
             
             
     
      
           
            
          #   ggplot(data = p.p, aes(x = "", fill = Relativa.variable,
          #                          
          #                          y = (Relativa.Freq))) +
          #     
          #     theme(plot.background = element_rect(fill = "grey98")) + 
          #     
          #     geom_bar(width = 1, stat = "identity", col = "grey90") +
          #     
          #     coord_polar("y", start=0) + ylab("") +
          #     
          #     geom_text(aes(label = percent(Relativa.Freq/100)), color="black", 
          #               
          #               size = 3, vjust = .2, position = position_stack(vjust = .5)) +
          #     
          #     scale_colour_gradient(low = "#132B43", high = "#56B1F7",space = "Lab",
          #                            
          #                            na.value = "grey50", guide = "colourbar",
          #                            
          #                            aesthetics = "colour") +
          #     
          #     labs(caption = paste('Variable: ', , '\n', 'Descripción: ', "Cuando he tenido relaciones sexuales riesgosas por prevención tomo o induzco a tomar la pastilla del día después (si aplica)" ))
          #   
           
      
        
      
  } 

```


```{r echo = FALSE, message = FALSE, warning = FALSE}
tabla_resumen
```



```{r echo = FALSE, message = FALSE, warning = FALSE, fig.cap = "Figura: distribución de valores de Cuando he tenido relaciones sexuales riesgosas por prevención tomo o induzco a tomar la pastilla del día después (si aplica) (`3SiRSusoPostDay`). Fuente: elaboración propia."}
grafico1_resumen

```


## Entre menos parejas sexuales tenga, más segura es mi sexualidad



A continuación se presentan las estadísticas de la variable Entre menos parejas sexuales tenga, más segura es mi sexualidad (`3MenosParejaMasSeg`)




```{r echo = FALSE, message = FALSE, warning = FALSE}


base_777[["3MenosParejaMasSeg"]] -> variable







if(is.numeric(variable)) {
     
                                
        c(summary(variable)[1],
                summary(variable)[2],
                summary(variable)[3],
                summary(variable)[4],
                summary(variable)[5],
                summary(variable)[6],
                var(variable,na.rm = T),
                sd(variable,na.rm = T)) %>% 
                setNames(c("Min.", "1est Qu.", "Median",
                "Mean", "3rd Qu.", "Max.", "Var.", "DS."))  %>% t() %>%  
                            
                  round(digits = 2) %>% 
                  
                  kable(caption = "Tabla: estadísticos descriptivos de la variable Entre menos parejas sexuales tenga, más segura es mi sexualidad. Fuente: elaboración propia.", align = 'cccccccc')  -> tabla_resumen
  
    
    
    
    
    ggplot(data = base_777, aes(variable)) +
            
            geom_histogram(aes(y = ..density..), alpha = 0.3, fill = 'black', col = "black") +
            
            geom_density(fill = 'black', col = 'black', alpha = 0.3) + 
            
            labs(y = "Densidad", x = "3MenosParejaMasSeg")  +
      theme_light(base_family = "Times New Roman") -> grafico1_resumen    
    
    
    } else if(is.factor(variable) | is.character(variable)) {
      

          
      no.na <- which(is.na(variable) == F)
      
      variable <- variable %>% "[" (no.na)  
      
      
      
      data.frame(table(variable), (round(prop.table(table(variable))*100, 2))) -> tabla_tmp
      
      
      
      tabla_tmp <- tabla_tmp[, -3] 
      

      p.p <- tabla_tmp[, c(1,3)]
      
      colnames(p.p) <- c("Relativa.variable", "Relativa.Freq")
      
     tabla_tmp %>% data.frame() %>% 
     
     setNames(c("Categoría", "Frecuencia abs", "Frecuencia rel. (%)")) %>% 
     
     kable(caption = "Tabla de Frecuencia", align = 'lcc') -> tabla_resumen
     
       
         
              ggplot(data = p.p,  aes(x = Relativa.variable, y = (Relativa.Freq))) + 
               
              geom_bar(width = 1, stat = "identity", position="stack", col="black", alpha = 0.3) +
              
              coord_flip() +
              
              geom_text(aes(label = percent(Relativa.Freq/100)), 
                      
                        hjust = -.2 , color = "black", size=3.4) +
              
              labs(x = "Categoría", y = "3MenosParejaMasSeg") +
              
              ylim(0, (max(p.p$Relativa.Freq) + 10))  + 
      theme_light(base_family = "Times New Roman") -> grafico1_resumen
             
             
     
      
           
            
          #   ggplot(data = p.p, aes(x = "", fill = Relativa.variable,
          #                          
          #                          y = (Relativa.Freq))) +
          #     
          #     theme(plot.background = element_rect(fill = "grey98")) + 
          #     
          #     geom_bar(width = 1, stat = "identity", col = "grey90") +
          #     
          #     coord_polar("y", start=0) + ylab("") +
          #     
          #     geom_text(aes(label = percent(Relativa.Freq/100)), color="black", 
          #               
          #               size = 3, vjust = .2, position = position_stack(vjust = .5)) +
          #     
          #     scale_colour_gradient(low = "#132B43", high = "#56B1F7",space = "Lab",
          #                            
          #                            na.value = "grey50", guide = "colourbar",
          #                            
          #                            aesthetics = "colour") +
          #     
          #     labs(caption = paste('Variable: ', , '\n', 'Descripción: ', "Entre menos parejas sexuales tenga, más segura es mi sexualidad" ))
          #   
           
      
        
      
  } 

```


```{r echo = FALSE, message = FALSE, warning = FALSE}
tabla_resumen
```



```{r echo = FALSE, message = FALSE, warning = FALSE, fig.cap = "Figura: distribución de valores de Entre menos parejas sexuales tenga, más segura es mi sexualidad (`3MenosParejaMasSeg`). Fuente: elaboración propia."}
grafico1_resumen

```


## Con mi (ultima) pareja sentimental no he usado condón porque me brinda confianza y seguridad



A continuación se presentan las estadísticas de la variable Con mi (ultima) pareja sentimental no he usado condón porque me brinda confianza y seguridad (`3NoCondonPareja`)




```{r echo = FALSE, message = FALSE, warning = FALSE}


base_777[["3NoCondonPareja"]] -> variable







if(is.numeric(variable)) {
     
                                
        c(summary(variable)[1],
                summary(variable)[2],
                summary(variable)[3],
                summary(variable)[4],
                summary(variable)[5],
                summary(variable)[6],
                var(variable,na.rm = T),
                sd(variable,na.rm = T)) %>% 
                setNames(c("Min.", "1est Qu.", "Median",
                "Mean", "3rd Qu.", "Max.", "Var.", "DS."))  %>% t() %>%  
                            
                  round(digits = 2) %>% 
                  
                  kable(caption = "Tabla: estadísticos descriptivos de la variable Con mi (ultima) pareja sentimental no he usado condón porque me brinda confianza y seguridad. Fuente: elaboración propia.", align = 'cccccccc')  -> tabla_resumen
  
    
    
    
    
    ggplot(data = base_777, aes(variable)) +
            
            geom_histogram(aes(y = ..density..), alpha = 0.3, fill = 'black', col = "black") +
            
            geom_density(fill = 'black', col = 'black', alpha = 0.3) + 
            
            labs(y = "Densidad", x = "3NoCondonPareja")  +
      theme_light(base_family = "Times New Roman") -> grafico1_resumen    
    
    
    } else if(is.factor(variable) | is.character(variable)) {
      

          
      no.na <- which(is.na(variable) == F)
      
      variable <- variable %>% "[" (no.na)  
      
      
      
      data.frame(table(variable), (round(prop.table(table(variable))*100, 2))) -> tabla_tmp
      
      
      
      tabla_tmp <- tabla_tmp[, -3] 
      

      p.p <- tabla_tmp[, c(1,3)]
      
      colnames(p.p) <- c("Relativa.variable", "Relativa.Freq")
      
     tabla_tmp %>% data.frame() %>% 
     
     setNames(c("Categoría", "Frecuencia abs", "Frecuencia rel. (%)")) %>% 
     
     kable(caption = "Tabla de Frecuencia", align = 'lcc') -> tabla_resumen
     
       
         
              ggplot(data = p.p,  aes(x = Relativa.variable, y = (Relativa.Freq))) + 
               
              geom_bar(width = 1, stat = "identity", position="stack", col="black", alpha = 0.3) +
              
              coord_flip() +
              
              geom_text(aes(label = percent(Relativa.Freq/100)), 
                      
                        hjust = -.2 , color = "black", size=3.4) +
              
              labs(x = "Categoría", y = "3NoCondonPareja") +
              
              ylim(0, (max(p.p$Relativa.Freq) + 10))  + 
      theme_light(base_family = "Times New Roman") -> grafico1_resumen
             
             
     
      
           
            
          #   ggplot(data = p.p, aes(x = "", fill = Relativa.variable,
          #                          
          #                          y = (Relativa.Freq))) +
          #     
          #     theme(plot.background = element_rect(fill = "grey98")) + 
          #     
          #     geom_bar(width = 1, stat = "identity", col = "grey90") +
          #     
          #     coord_polar("y", start=0) + ylab("") +
          #     
          #     geom_text(aes(label = percent(Relativa.Freq/100)), color="black", 
          #               
          #               size = 3, vjust = .2, position = position_stack(vjust = .5)) +
          #     
          #     scale_colour_gradient(low = "#132B43", high = "#56B1F7",space = "Lab",
          #                            
          #                            na.value = "grey50", guide = "colourbar",
          #                            
          #                            aesthetics = "colour") +
          #     
          #     labs(caption = paste('Variable: ', , '\n', 'Descripción: ', "Con mi (ultima) pareja sentimental no he usado condón porque me brinda confianza y seguridad" ))
          #   
           
      
        
      
  } 

```


```{r echo = FALSE, message = FALSE, warning = FALSE}
tabla_resumen
```



```{r echo = FALSE, message = FALSE, warning = FALSE, fig.cap = "Figura: distribución de valores de Con mi (ultima) pareja sentimental no he usado condón porque me brinda confianza y seguridad (`3NoCondonPareja`). Fuente: elaboración propia."}
grafico1_resumen

```


## La infidelidad sexual me parece riesgosa para mi pareja y para mi



A continuación se presentan las estadísticas de la variable La infidelidad sexual me parece riesgosa para mi pareja y para mi (`3InfielSexEsRiesgo`)




```{r echo = FALSE, message = FALSE, warning = FALSE}


base_777[["3InfielSexEsRiesgo"]] -> variable







if(is.numeric(variable)) {
     
                                
        c(summary(variable)[1],
                summary(variable)[2],
                summary(variable)[3],
                summary(variable)[4],
                summary(variable)[5],
                summary(variable)[6],
                var(variable,na.rm = T),
                sd(variable,na.rm = T)) %>% 
                setNames(c("Min.", "1est Qu.", "Median",
                "Mean", "3rd Qu.", "Max.", "Var.", "DS."))  %>% t() %>%  
                            
                  round(digits = 2) %>% 
                  
                  kable(caption = "Tabla: estadísticos descriptivos de la variable La infidelidad sexual me parece riesgosa para mi pareja y para mi. Fuente: elaboración propia.", align = 'cccccccc')  -> tabla_resumen
  
    
    
    
    
    ggplot(data = base_777, aes(variable)) +
            
            geom_histogram(aes(y = ..density..), alpha = 0.3, fill = 'black', col = "black") +
            
            geom_density(fill = 'black', col = 'black', alpha = 0.3) + 
            
            labs(y = "Densidad", x = "3InfielSexEsRiesgo")  +
      theme_light(base_family = "Times New Roman") -> grafico1_resumen    
    
    
    } else if(is.factor(variable) | is.character(variable)) {
      

          
      no.na <- which(is.na(variable) == F)
      
      variable <- variable %>% "[" (no.na)  
      
      
      
      data.frame(table(variable), (round(prop.table(table(variable))*100, 2))) -> tabla_tmp
      
      
      
      tabla_tmp <- tabla_tmp[, -3] 
      

      p.p <- tabla_tmp[, c(1,3)]
      
      colnames(p.p) <- c("Relativa.variable", "Relativa.Freq")
      
     tabla_tmp %>% data.frame() %>% 
     
     setNames(c("Categoría", "Frecuencia abs", "Frecuencia rel. (%)")) %>% 
     
     kable(caption = "Tabla de Frecuencia", align = 'lcc') -> tabla_resumen
     
       
         
              ggplot(data = p.p,  aes(x = Relativa.variable, y = (Relativa.Freq))) + 
               
              geom_bar(width = 1, stat = "identity", position="stack", col="black", alpha = 0.3) +
              
              coord_flip() +
              
              geom_text(aes(label = percent(Relativa.Freq/100)), 
                      
                        hjust = -.2 , color = "black", size=3.4) +
              
              labs(x = "Categoría", y = "3InfielSexEsRiesgo") +
              
              ylim(0, (max(p.p$Relativa.Freq) + 10))  + 
      theme_light(base_family = "Times New Roman") -> grafico1_resumen
             
             
     
      
           
            
          #   ggplot(data = p.p, aes(x = "", fill = Relativa.variable,
          #                          
          #                          y = (Relativa.Freq))) +
          #     
          #     theme(plot.background = element_rect(fill = "grey98")) + 
          #     
          #     geom_bar(width = 1, stat = "identity", col = "grey90") +
          #     
          #     coord_polar("y", start=0) + ylab("") +
          #     
          #     geom_text(aes(label = percent(Relativa.Freq/100)), color="black", 
          #               
          #               size = 3, vjust = .2, position = position_stack(vjust = .5)) +
          #     
          #     scale_colour_gradient(low = "#132B43", high = "#56B1F7",space = "Lab",
          #                            
          #                            na.value = "grey50", guide = "colourbar",
          #                            
          #                            aesthetics = "colour") +
          #     
          #     labs(caption = paste('Variable: ', , '\n', 'Descripción: ', "La infidelidad sexual me parece riesgosa para mi pareja y para mi" ))
          #   
           
      
        
      
  } 

```


```{r echo = FALSE, message = FALSE, warning = FALSE}
tabla_resumen
```



```{r echo = FALSE, message = FALSE, warning = FALSE, fig.cap = "Figura: distribución de valores de La infidelidad sexual me parece riesgosa para mi pareja y para mi (`3InfielSexEsRiesgo`). Fuente: elaboración propia."}
grafico1_resumen

```


## No tengo problemas en relacionarme sexualmente con una persona a la que recién conozco



A continuación se presentan las estadísticas de la variable No tengo problemas en relacionarme sexualmente con una persona a la que recién conozco (`3NoProblDesconoci`)




```{r echo = FALSE, message = FALSE, warning = FALSE}


base_777[["3NoProblDesconoci"]] -> variable







if(is.numeric(variable)) {
     
                                
        c(summary(variable)[1],
                summary(variable)[2],
                summary(variable)[3],
                summary(variable)[4],
                summary(variable)[5],
                summary(variable)[6],
                var(variable,na.rm = T),
                sd(variable,na.rm = T)) %>% 
                setNames(c("Min.", "1est Qu.", "Median",
                "Mean", "3rd Qu.", "Max.", "Var.", "DS."))  %>% t() %>%  
                            
                  round(digits = 2) %>% 
                  
                  kable(caption = "Tabla: estadísticos descriptivos de la variable No tengo problemas en relacionarme sexualmente con una persona a la que recién conozco. Fuente: elaboración propia.", align = 'cccccccc')  -> tabla_resumen
  
    
    
    
    
    ggplot(data = base_777, aes(variable)) +
            
            geom_histogram(aes(y = ..density..), alpha = 0.3, fill = 'black', col = "black") +
            
            geom_density(fill = 'black', col = 'black', alpha = 0.3) + 
            
            labs(y = "Densidad", x = "3NoProblDesconoci")  +
      theme_light(base_family = "Times New Roman") -> grafico1_resumen    
    
    
    } else if(is.factor(variable) | is.character(variable)) {
      

          
      no.na <- which(is.na(variable) == F)
      
      variable <- variable %>% "[" (no.na)  
      
      
      
      data.frame(table(variable), (round(prop.table(table(variable))*100, 2))) -> tabla_tmp
      
      
      
      tabla_tmp <- tabla_tmp[, -3] 
      

      p.p <- tabla_tmp[, c(1,3)]
      
      colnames(p.p) <- c("Relativa.variable", "Relativa.Freq")
      
     tabla_tmp %>% data.frame() %>% 
     
     setNames(c("Categoría", "Frecuencia abs", "Frecuencia rel. (%)")) %>% 
     
     kable(caption = "Tabla de Frecuencia", align = 'lcc') -> tabla_resumen
     
       
         
              ggplot(data = p.p,  aes(x = Relativa.variable, y = (Relativa.Freq))) + 
               
              geom_bar(width = 1, stat = "identity", position="stack", col="black", alpha = 0.3) +
              
              coord_flip() +
              
              geom_text(aes(label = percent(Relativa.Freq/100)), 
                      
                        hjust = -.2 , color = "black", size=3.4) +
              
              labs(x = "Categoría", y = "3NoProblDesconoci") +
              
              ylim(0, (max(p.p$Relativa.Freq) + 10))  + 
      theme_light(base_family = "Times New Roman") -> grafico1_resumen
             
             
     
      
           
            
          #   ggplot(data = p.p, aes(x = "", fill = Relativa.variable,
          #                          
          #                          y = (Relativa.Freq))) +
          #     
          #     theme(plot.background = element_rect(fill = "grey98")) + 
          #     
          #     geom_bar(width = 1, stat = "identity", col = "grey90") +
          #     
          #     coord_polar("y", start=0) + ylab("") +
          #     
          #     geom_text(aes(label = percent(Relativa.Freq/100)), color="black", 
          #               
          #               size = 3, vjust = .2, position = position_stack(vjust = .5)) +
          #     
          #     scale_colour_gradient(low = "#132B43", high = "#56B1F7",space = "Lab",
          #                            
          #                            na.value = "grey50", guide = "colourbar",
          #                            
          #                            aesthetics = "colour") +
          #     
          #     labs(caption = paste('Variable: ', , '\n', 'Descripción: ', "No tengo problemas en relacionarme sexualmente con una persona a la que recién conozco" ))
          #   
           
      
        
      
  } 

```


```{r echo = FALSE, message = FALSE, warning = FALSE}
tabla_resumen
```



```{r echo = FALSE, message = FALSE, warning = FALSE, fig.cap = "Figura: distribución de valores de No tengo problemas en relacionarme sexualmente con una persona a la que recién conozco (`3NoProblDesconoci`). Fuente: elaboración propia."}
grafico1_resumen

```


## Conocer la historia sexual de mi pareja me da seguridad a la hora de tener sexo



A continuación se presentan las estadísticas de la variable Conocer la historia sexual de mi pareja me da seguridad a la hora de tener sexo (`3HistoriaSexOtro`)




```{r echo = FALSE, message = FALSE, warning = FALSE}


base_777[["3HistoriaSexOtro"]] -> variable







if(is.numeric(variable)) {
     
                                
        c(summary(variable)[1],
                summary(variable)[2],
                summary(variable)[3],
                summary(variable)[4],
                summary(variable)[5],
                summary(variable)[6],
                var(variable,na.rm = T),
                sd(variable,na.rm = T)) %>% 
                setNames(c("Min.", "1est Qu.", "Median",
                "Mean", "3rd Qu.", "Max.", "Var.", "DS."))  %>% t() %>%  
                            
                  round(digits = 2) %>% 
                  
                  kable(caption = "Tabla: estadísticos descriptivos de la variable Conocer la historia sexual de mi pareja me da seguridad a la hora de tener sexo. Fuente: elaboración propia.", align = 'cccccccc')  -> tabla_resumen
  
    
    
    
    
    ggplot(data = base_777, aes(variable)) +
            
            geom_histogram(aes(y = ..density..), alpha = 0.3, fill = 'black', col = "black") +
            
            geom_density(fill = 'black', col = 'black', alpha = 0.3) + 
            
            labs(y = "Densidad", x = "3HistoriaSexOtro")  +
      theme_light(base_family = "Times New Roman") -> grafico1_resumen    
    
    
    } else if(is.factor(variable) | is.character(variable)) {
      

          
      no.na <- which(is.na(variable) == F)
      
      variable <- variable %>% "[" (no.na)  
      
      
      
      data.frame(table(variable), (round(prop.table(table(variable))*100, 2))) -> tabla_tmp
      
      
      
      tabla_tmp <- tabla_tmp[, -3] 
      

      p.p <- tabla_tmp[, c(1,3)]
      
      colnames(p.p) <- c("Relativa.variable", "Relativa.Freq")
      
     tabla_tmp %>% data.frame() %>% 
     
     setNames(c("Categoría", "Frecuencia abs", "Frecuencia rel. (%)")) %>% 
     
     kable(caption = "Tabla de Frecuencia", align = 'lcc') -> tabla_resumen
     
       
         
              ggplot(data = p.p,  aes(x = Relativa.variable, y = (Relativa.Freq))) + 
               
              geom_bar(width = 1, stat = "identity", position="stack", col="black", alpha = 0.3) +
              
              coord_flip() +
              
              geom_text(aes(label = percent(Relativa.Freq/100)), 
                      
                        hjust = -.2 , color = "black", size=3.4) +
              
              labs(x = "Categoría", y = "3HistoriaSexOtro") +
              
              ylim(0, (max(p.p$Relativa.Freq) + 10))  + 
      theme_light(base_family = "Times New Roman") -> grafico1_resumen
             
             
     
      
           
            
          #   ggplot(data = p.p, aes(x = "", fill = Relativa.variable,
          #                          
          #                          y = (Relativa.Freq))) +
          #     
          #     theme(plot.background = element_rect(fill = "grey98")) + 
          #     
          #     geom_bar(width = 1, stat = "identity", col = "grey90") +
          #     
          #     coord_polar("y", start=0) + ylab("") +
          #     
          #     geom_text(aes(label = percent(Relativa.Freq/100)), color="black", 
          #               
          #               size = 3, vjust = .2, position = position_stack(vjust = .5)) +
          #     
          #     scale_colour_gradient(low = "#132B43", high = "#56B1F7",space = "Lab",
          #                            
          #                            na.value = "grey50", guide = "colourbar",
          #                            
          #                            aesthetics = "colour") +
          #     
          #     labs(caption = paste('Variable: ', , '\n', 'Descripción: ', "Conocer la historia sexual de mi pareja me da seguridad a la hora de tener sexo" ))
          #   
           
      
        
      
  } 

```


```{r echo = FALSE, message = FALSE, warning = FALSE}
tabla_resumen
```



```{r echo = FALSE, message = FALSE, warning = FALSE, fig.cap = "Figura: distribución de valores de Conocer la historia sexual de mi pareja me da seguridad a la hora de tener sexo (`3HistoriaSexOtro`). Fuente: elaboración propia."}
grafico1_resumen

```


## Evito conductas sexuales de riesgo al ser monogamo



A continuación se presentan las estadísticas de la variable Evito conductas sexuales de riesgo al ser monogamo (`3MonogamoSeguro`)




```{r echo = FALSE, message = FALSE, warning = FALSE}


base_777[["3MonogamoSeguro"]] -> variable







if(is.numeric(variable)) {
     
                                
        c(summary(variable)[1],
                summary(variable)[2],
                summary(variable)[3],
                summary(variable)[4],
                summary(variable)[5],
                summary(variable)[6],
                var(variable,na.rm = T),
                sd(variable,na.rm = T)) %>% 
                setNames(c("Min.", "1est Qu.", "Median",
                "Mean", "3rd Qu.", "Max.", "Var.", "DS."))  %>% t() %>%  
                            
                  round(digits = 2) %>% 
                  
                  kable(caption = "Tabla: estadísticos descriptivos de la variable Evito conductas sexuales de riesgo al ser monogamo. Fuente: elaboración propia.", align = 'cccccccc')  -> tabla_resumen
  
    
    
    
    
    ggplot(data = base_777, aes(variable)) +
            
            geom_histogram(aes(y = ..density..), alpha = 0.3, fill = 'black', col = "black") +
            
            geom_density(fill = 'black', col = 'black', alpha = 0.3) + 
            
            labs(y = "Densidad", x = "3MonogamoSeguro")  +
      theme_light(base_family = "Times New Roman") -> grafico1_resumen    
    
    
    } else if(is.factor(variable) | is.character(variable)) {
      

          
      no.na <- which(is.na(variable) == F)
      
      variable <- variable %>% "[" (no.na)  
      
      
      
      data.frame(table(variable), (round(prop.table(table(variable))*100, 2))) -> tabla_tmp
      
      
      
      tabla_tmp <- tabla_tmp[, -3] 
      

      p.p <- tabla_tmp[, c(1,3)]
      
      colnames(p.p) <- c("Relativa.variable", "Relativa.Freq")
      
     tabla_tmp %>% data.frame() %>% 
     
     setNames(c("Categoría", "Frecuencia abs", "Frecuencia rel. (%)")) %>% 
     
     kable(caption = "Tabla de Frecuencia", align = 'lcc') -> tabla_resumen
     
       
         
              ggplot(data = p.p,  aes(x = Relativa.variable, y = (Relativa.Freq))) + 
               
              geom_bar(width = 1, stat = "identity", position="stack", col="black", alpha = 0.3) +
              
              coord_flip() +
              
              geom_text(aes(label = percent(Relativa.Freq/100)), 
                      
                        hjust = -.2 , color = "black", size=3.4) +
              
              labs(x = "Categoría", y = "3MonogamoSeguro") +
              
              ylim(0, (max(p.p$Relativa.Freq) + 10))  + 
      theme_light(base_family = "Times New Roman") -> grafico1_resumen
             
             
     
      
           
            
          #   ggplot(data = p.p, aes(x = "", fill = Relativa.variable,
          #                          
          #                          y = (Relativa.Freq))) +
          #     
          #     theme(plot.background = element_rect(fill = "grey98")) + 
          #     
          #     geom_bar(width = 1, stat = "identity", col = "grey90") +
          #     
          #     coord_polar("y", start=0) + ylab("") +
          #     
          #     geom_text(aes(label = percent(Relativa.Freq/100)), color="black", 
          #               
          #               size = 3, vjust = .2, position = position_stack(vjust = .5)) +
          #     
          #     scale_colour_gradient(low = "#132B43", high = "#56B1F7",space = "Lab",
          #                            
          #                            na.value = "grey50", guide = "colourbar",
          #                            
          #                            aesthetics = "colour") +
          #     
          #     labs(caption = paste('Variable: ', , '\n', 'Descripción: ', "Evito conductas sexuales de riesgo al ser monogamo" ))
          #   
           
      
        
      
  } 

```


```{r echo = FALSE, message = FALSE, warning = FALSE}
tabla_resumen
```



```{r echo = FALSE, message = FALSE, warning = FALSE, fig.cap = "Figura: distribución de valores de Evito conductas sexuales de riesgo al ser monogamo (`3MonogamoSeguro`). Fuente: elaboración propia."}
grafico1_resumen

```


## Considero que corro menos riesgo sexual al tener relaciones solo con personas conocidas



A continuación se presentan las estadísticas de la variable Considero que corro menos riesgo sexual al tener relaciones solo con personas conocidas (`3SoloSexConocidos`)




```{r echo = FALSE, message = FALSE, warning = FALSE}


base_777[["3SoloSexConocidos"]] -> variable







if(is.numeric(variable)) {
     
                                
        c(summary(variable)[1],
                summary(variable)[2],
                summary(variable)[3],
                summary(variable)[4],
                summary(variable)[5],
                summary(variable)[6],
                var(variable,na.rm = T),
                sd(variable,na.rm = T)) %>% 
                setNames(c("Min.", "1est Qu.", "Median",
                "Mean", "3rd Qu.", "Max.", "Var.", "DS."))  %>% t() %>%  
                            
                  round(digits = 2) %>% 
                  
                  kable(caption = "Tabla: estadísticos descriptivos de la variable Considero que corro menos riesgo sexual al tener relaciones solo con personas conocidas. Fuente: elaboración propia.", align = 'cccccccc')  -> tabla_resumen
  
    
    
    
    
    ggplot(data = base_777, aes(variable)) +
            
            geom_histogram(aes(y = ..density..), alpha = 0.3, fill = 'black', col = "black") +
            
            geom_density(fill = 'black', col = 'black', alpha = 0.3) + 
            
            labs(y = "Densidad", x = "3SoloSexConocidos")  +
      theme_light(base_family = "Times New Roman") -> grafico1_resumen    
    
    
    } else if(is.factor(variable) | is.character(variable)) {
      

          
      no.na <- which(is.na(variable) == F)
      
      variable <- variable %>% "[" (no.na)  
      
      
      
      data.frame(table(variable), (round(prop.table(table(variable))*100, 2))) -> tabla_tmp
      
      
      
      tabla_tmp <- tabla_tmp[, -3] 
      

      p.p <- tabla_tmp[, c(1,3)]
      
      colnames(p.p) <- c("Relativa.variable", "Relativa.Freq")
      
     tabla_tmp %>% data.frame() %>% 
     
     setNames(c("Categoría", "Frecuencia abs", "Frecuencia rel. (%)")) %>% 
     
     kable(caption = "Tabla de Frecuencia", align = 'lcc') -> tabla_resumen
     
       
         
              ggplot(data = p.p,  aes(x = Relativa.variable, y = (Relativa.Freq))) + 
               
              geom_bar(width = 1, stat = "identity", position="stack", col="black", alpha = 0.3) +
              
              coord_flip() +
              
              geom_text(aes(label = percent(Relativa.Freq/100)), 
                      
                        hjust = -.2 , color = "black", size=3.4) +
              
              labs(x = "Categoría", y = "3SoloSexConocidos") +
              
              ylim(0, (max(p.p$Relativa.Freq) + 10))  + 
      theme_light(base_family = "Times New Roman") -> grafico1_resumen
             
             
     
      
           
            
          #   ggplot(data = p.p, aes(x = "", fill = Relativa.variable,
          #                          
          #                          y = (Relativa.Freq))) +
          #     
          #     theme(plot.background = element_rect(fill = "grey98")) + 
          #     
          #     geom_bar(width = 1, stat = "identity", col = "grey90") +
          #     
          #     coord_polar("y", start=0) + ylab("") +
          #     
          #     geom_text(aes(label = percent(Relativa.Freq/100)), color="black", 
          #               
          #               size = 3, vjust = .2, position = position_stack(vjust = .5)) +
          #     
          #     scale_colour_gradient(low = "#132B43", high = "#56B1F7",space = "Lab",
          #                            
          #                            na.value = "grey50", guide = "colourbar",
          #                            
          #                            aesthetics = "colour") +
          #     
          #     labs(caption = paste('Variable: ', , '\n', 'Descripción: ', "Considero que corro menos riesgo sexual al tener relaciones solo con personas conocidas" ))
          #   
           
      
        
      
  } 

```


```{r echo = FALSE, message = FALSE, warning = FALSE}
tabla_resumen
```



```{r echo = FALSE, message = FALSE, warning = FALSE, fig.cap = "Figura: distribución de valores de Considero que corro menos riesgo sexual al tener relaciones solo con personas conocidas (`3SoloSexConocidos`). Fuente: elaboración propia."}
grafico1_resumen

```


## Me siento más confiado al tener relaciones sexuales con alguien que tenga apariencia física saludable



A continuación se presentan las estadísticas de la variable Me siento más confiado al tener relaciones sexuales con alguien que tenga apariencia física saludable (`3AparienciFisicaSalud`)




```{r echo = FALSE, message = FALSE, warning = FALSE}


base_777[["3AparienciFisicaSalud"]] -> variable







if(is.numeric(variable)) {
     
                                
        c(summary(variable)[1],
                summary(variable)[2],
                summary(variable)[3],
                summary(variable)[4],
                summary(variable)[5],
                summary(variable)[6],
                var(variable,na.rm = T),
                sd(variable,na.rm = T)) %>% 
                setNames(c("Min.", "1est Qu.", "Median",
                "Mean", "3rd Qu.", "Max.", "Var.", "DS."))  %>% t() %>%  
                            
                  round(digits = 2) %>% 
                  
                  kable(caption = "Tabla: estadísticos descriptivos de la variable Me siento más confiado al tener relaciones sexuales con alguien que tenga apariencia física saludable. Fuente: elaboración propia.", align = 'cccccccc')  -> tabla_resumen
  
    
    
    
    
    ggplot(data = base_777, aes(variable)) +
            
            geom_histogram(aes(y = ..density..), alpha = 0.3, fill = 'black', col = "black") +
            
            geom_density(fill = 'black', col = 'black', alpha = 0.3) + 
            
            labs(y = "Densidad", x = "3AparienciFisicaSalud")  +
      theme_light(base_family = "Times New Roman") -> grafico1_resumen    
    
    
    } else if(is.factor(variable) | is.character(variable)) {
      

          
      no.na <- which(is.na(variable) == F)
      
      variable <- variable %>% "[" (no.na)  
      
      
      
      data.frame(table(variable), (round(prop.table(table(variable))*100, 2))) -> tabla_tmp
      
      
      
      tabla_tmp <- tabla_tmp[, -3] 
      

      p.p <- tabla_tmp[, c(1,3)]
      
      colnames(p.p) <- c("Relativa.variable", "Relativa.Freq")
      
     tabla_tmp %>% data.frame() %>% 
     
     setNames(c("Categoría", "Frecuencia abs", "Frecuencia rel. (%)")) %>% 
     
     kable(caption = "Tabla de Frecuencia", align = 'lcc') -> tabla_resumen
     
       
         
              ggplot(data = p.p,  aes(x = Relativa.variable, y = (Relativa.Freq))) + 
               
              geom_bar(width = 1, stat = "identity", position="stack", col="black", alpha = 0.3) +
              
              coord_flip() +
              
              geom_text(aes(label = percent(Relativa.Freq/100)), 
                      
                        hjust = -.2 , color = "black", size=3.4) +
              
              labs(x = "Categoría", y = "3AparienciFisicaSalud") +
              
              ylim(0, (max(p.p$Relativa.Freq) + 10))  + 
      theme_light(base_family = "Times New Roman") -> grafico1_resumen
             
             
     
      
           
            
          #   ggplot(data = p.p, aes(x = "", fill = Relativa.variable,
          #                          
          #                          y = (Relativa.Freq))) +
          #     
          #     theme(plot.background = element_rect(fill = "grey98")) + 
          #     
          #     geom_bar(width = 1, stat = "identity", col = "grey90") +
          #     
          #     coord_polar("y", start=0) + ylab("") +
          #     
          #     geom_text(aes(label = percent(Relativa.Freq/100)), color="black", 
          #               
          #               size = 3, vjust = .2, position = position_stack(vjust = .5)) +
          #     
          #     scale_colour_gradient(low = "#132B43", high = "#56B1F7",space = "Lab",
          #                            
          #                            na.value = "grey50", guide = "colourbar",
          #                            
          #                            aesthetics = "colour") +
          #     
          #     labs(caption = paste('Variable: ', , '\n', 'Descripción: ', "Me siento más confiado al tener relaciones sexuales con alguien que tenga apariencia física saludable" ))
          #   
           
      
        
      
  } 

```


```{r echo = FALSE, message = FALSE, warning = FALSE}
tabla_resumen
```



```{r echo = FALSE, message = FALSE, warning = FALSE, fig.cap = "Figura: distribución de valores de Me siento más confiado al tener relaciones sexuales con alguien que tenga apariencia física saludable (`3AparienciFisicaSalud`). Fuente: elaboración propia."}
grafico1_resumen

```
