---
title: "777 Univariado"
output:
  word_document:
    reference_docx: Plantilla_APA.docx
    keep_md: TRUE
---

```{r setup, include=FALSE}
knitr::opts_chunk$set(echo = TRUE)
```


```{r echo = FALSE, message = FALSE, warning = FALSE, cache=FALSE}

###########
# ISO-8859-1
############

library("jtools")
library("knitr")
library("ggplot2")
library("stringr")
library("dplyr")
library("scales")
library("googlesheets")
library("RColorBrewer")
library("magrittr")






"https://docs.google.com/spreadsheets/d/1b_JeK80JiYfLBkn0H2Cm9DgC47O_N-JnZHu-C7uZ5Wc/edit?usp=sharing"->link2

link2 %>% gs_url(lookup = FALSE, verbose = FALSE) %>% gs_read_listfeed(range=NULL) -> diccionario_777
  
readRDS("datos_777.rds") -> base_777

emparejamiento <- matrix(NA, ncol = 13, nrow = nrow(base_777))

nombr <- c()

for (i in 1:13) {
  
  which(diccionario_777$Emparejamiento == i) -> pos_tmp
  
  diccionario_777$rotulo[pos_tmp] -> rotulo_tmp
  
  base_777[[rotulo_tmp[1]]] -> var_1_tmp

  base_777[[rotulo_tmp[2]]] -> var_2_tmp
  
  paste(var_1_tmp, var_2_tmp) -> concat_var
  
  emparejamiento[,i] <- concat_var
  

 substr(paste0(rotulo_tmp[1],"AN", rotulo_tmp[2]), 3, 7) -> nombr[i]
}

colnames(emparejamiento) <- nombr



cbind(base_777, emparejamiento) -> base_777

```

```{r echo = FALSE, message = FALSE, warning = FALSE}

codigo_uni <- "univariado.txt"

fileconn <- file(codigo_uni)
readLines(con = fileconn) -> plantilla
close(fileconn)



```



```{r echo = FALSE, message = FALSE, warning = FALSE}



univariado <- function(nombre_base, diccionario, plantilla_rmd){

 rmd <- character()

  for(i in seq(nrow(diccionario))){

      reemplazo_1 <- str_replace_all(plantilla_rmd, "nombre_base_777", nombre_base)
      reemplazo_2 <- str_replace_all(reemplazo_1, "nombre_variable", as.character(diccionario[["rotulo"]][i]))
      reemplazo_3 <- str_replace_all(reemplazo_2, "cap_text", as.character(diccionario[["texto"]][i]))

      paste(reemplazo_3, collapse = "\n") -> rmd[i]
      
  }
 
 paste(rmd, collapse = "\n")
 
}
 
 
     
```





# Caracterización




A continuación se muestran los estadísticos descriptivos de las variables correspondientes a la caracterización de la muestra...

```{r echo = FALSE, message = FALSE, warning = FALSE}

univariado("base_777", subset(diccionario_777, seccion == "Caracterización"), plantilla) -> child

```

```{r echo = FALSE, message = FALSE, warning = FALSE}
child_file <- "child-1.rmd"

fileconn <- file(child_file)
writeLines(child, con = fileconn)
close(fileconn)


```


```{r child = child_file}
```

# Práctica


A continuación se muestran los estadísticos descriptivos de las variables correspondientes a la práctica de la muestra...

```{r echo = FALSE, message = FALSE, warning = FALSE}

univariado("base_777", subset(diccionario_777, seccion == "Práctica"), plantilla) -> child

```

```{r echo = FALSE, message = FALSE, warning = FALSE}
child_file <- "child-2.rmd"

fileconn <- file(child_file)
writeLines(child, con = fileconn)
close(fileconn)


```


```{r child = child_file}
```

# Percepción de riesgo




A continuación se muestran los estadísticos descriptivos de las variables correspondientes a la percepción de riesgo de la muestra...

```{r echo = FALSE, message = FALSE, warning = FALSE}

univariado("base_777", subset(diccionario_777, seccion == "Percepción de riesgo"), plantilla) -> child

```

```{r echo = FALSE, message = FALSE, warning = FALSE}
child_file <- "child-3.rmd"

fileconn <- file(child_file)
writeLines(child, con = fileconn)
close(fileconn)


```


```{r child = child_file}
```

# Satisfacción sexual




A continuación se muestran los estadísticos descriptivos de las variables correspondientes a la satisfacción sexual de la muestra...

```{r echo = FALSE, message = FALSE, warning = FALSE}

univariado("base_777", subset(diccionario_777, seccion == "Satisfacción sexual"), plantilla) -> child

```

```{r echo = FALSE, message = FALSE, warning = FALSE}
child_file <- "child-4.rmd"

fileconn <- file(child_file)
writeLines(child, con = fileconn)
close(fileconn)


```


```{r child = child_file}
```

